【裁判字號】    96,抗,1191
【裁判日期】    970124
【裁判案由】    假處分
【裁判全文】
臺灣高等法院民事裁定                  96年度抗字第1191號
再  抗告人  甲○○
代  理  人  張世興律師
再抗告人因與相對人台北市醫師公會間假處分事件，再抗告人對
於中華民國96年12月18日本院所為裁定提起再抗告，本院裁定如
下：
    主      文
再抗告駁回。
再抗告訴訟費用由抗告人負擔。
    理      由
一、按抗告法院之裁定除以抗告不合法而駁回者外，對於抗告法
    院之裁定再為抗告，僅得以其適用法規顯有錯誤為理由，並
    經原法院之許可者為限；前項許可，以原裁定所涉及之法律
    見解具有原則上之重要性者為限；原裁定法院認為不應許可
    者，應以裁定駁回其抗告，民事訴訟法第486條第1項、第4
    項、第5項、第6項及第436條之3第3項定有明文。至所謂原
    則上之重要性，係指該再抗告事件所涉及之法律問題，意義
    重大而有加以闡釋之必要者而言。
二、經查，本件再抗告人於再抗告狀內雖以：定暫時狀態假處分
    性質屬非訟事件，本與訴訟標的價額無涉。縱認保全程序得
    類推適用訴訟標的價額核定乙節，惟本件定暫時狀態假處分
    係因爭執常務監事職務之資格與法律關係而生，其本質係屬
    非財產權之法律關係，而非財產權訴訟，雖亦徵收裁判費，
    但與價額無關，故無訴訟標的價額可言。則原裁定逕認假處
    分供擔保金額應類推適用民事訴訟法第77條之12規定，顯違
    同法第222條規定。又原裁定不細究債務人可能受損害之數
    額，即認定其數額不能核定，而類推適用民事訴訟法第77條
    之12之規定，顯違背最高法院48年台抗字第142號判例、63
    年台抗字第142號判例、86年度台抗字第88號判決意旨。再
    者，縱再抗告人怠於執行職務不召集監事會、不監督理事會
    務之執行，其可能造成之損害，僅為相對人通知會員召開會
    員代表大會之成本，不可能造成有如原裁定核定新台幣 (下
    同)1,650,000 元之天價。故原裁定定1,650,000元之擔保金
    額，其適用法規顯有錯誤云云。惟本件相對人陳明其因定暫
    時狀態處分所受之損害為：再抗告人繼續行使職權可審核動
    支之經費共計99,000,000元，且其亦造成繼任之王佳文監事
    重大損害等語。經本院審酌任職相對人之監事為無給職，且
    其監事僅監督、審核理事會工作執行等，並不直接參與會務
    之執行，而無從動支前揭經費，故本件定暫時狀態處分令再
    抗告人繼續行使常務監事職權時，所得造成相對人之損害為
    ：再抗告人因怠於執行職務不為召集監事會、不為監督理事
    會務之執行等致相對人受有損害，而其損害顯不能核定，乃
    類推民事訴訟法第77條之12規定依同法第466條所定不得上
    訴第三審之最高利益即1,500,000元加十分之一即1,650,000
    元定其擔保金額。核該擔保金額之多寡應如何認為相當，原
    屬本院職權裁量之範圍，非再抗告人所可任意指摘（最高法
    院48年台抗字第18號判例意旨參照）。參酌再抗告人前揭理
    由復未陳明其涉有何法律問題且意義重大而有加以闡釋必要
    ，揆諸前開說明，尚難認所涉及之法律見解具有原則上之重
    要性，其再抗告自不應許可，應予駁回。
三、據上論結，本件再抗告不應許可，爰裁定如主文。
中    華    民    國    97    年    1    月    24    日
                    民事第十一庭
                        審判長法  官  鄭雅萍
                              法  官  詹文馨
                              法  官  蘇芹英
正本係照原本作成。
如不服本裁定，應於收受送達後10日內向本院提出抗告狀，並應
繳納抗告費新台幣１千元。
中    華    民    國    97    年    1     月    25    日
                              書記官  林初枝


司法院資訊處製作；財團法人民間司法改革基金會備份。
